臺灣臺北地方法院民事判決　　　　　　100年度勞小上字第8號
上　訴　人　今一鋁科技股份有限公司
法定代理人　陳恭宏
被 上訴 人　黃昭智
　　　　　　李廣震
上列當事人間請求給付加班費事件，上訴人對於民國100年2月16
日本院臺北簡易庭99年度北勞小字第107號第一審小額民事判決
提起上訴，本院判決如下：
    主  文
上訴駁回。
第二審訴訟費用新臺幣壹仟伍佰元由上訴人負擔。
    理  由
一、本件上訴意旨略以：原審判決理由援引證人王正舜之證詞，
    認被上訴人黃昭智、李廣震之加班時數分別為250小時及180
    小時，惟王正舜之計算方式為何？原審於理由中未說明其計
    算方式為何？又證人王正舜證述，被上訴人有如上之加班時
    數，果爾，被上訴人幾乎每週例假日均會至工地加班，顯與
    事實不合且不合常理。況有關被上訴人加班費之爭議，經臺
    北市政府勞工勞動檢查處調查後，以查無實證而不受理。再
    者，被上訴人黃昭智於民國98年5月1日起已改為外包制，係
    由均堂公司以發票請領工資，且勞健保均退保，故已非伊之
    員工，應無請求加班費之情事，此亦為伊於原審已為之攻防
    方法，原審判決對此亦無交代，故原審判決顯有民事訴訟法
    第469條第6款判決判決不備理由之違背法令情事。另證人王
    正舜雖係三峽翡冷翠建案鋁窗負責人，惟該建案中有4棟建
    築，實際負責聯繫者為各棟主任，並非由證人王正舜直接聯
    繫，且經伊向該工地主管查證，得知王正舜並未每週至工地
    上班，又豈能證明被上訴人於每週六、日確有至工地加班？
    或加班時間多寡？故王正舜有偽證之嫌。伊曾聲請傳訊該4
    棟建築之實際負責人，原審判決對於此一重要攻擊防禦方法
    卻未加以調查。此外，被上訴人任職於伊時，如確有加班情
    事，何以當時未向伊申請加班費，卻於離職後始提起本件訴
    訟？足見被上訴人辯稱假日至公司加班，要求伊給付加班費
    ，實非有理，有違經驗法則云云，爰提起上訴，並聲明：(一)
    原判決廢棄。(二)前項廢棄部分，被上訴人於第一審之訴駁回
    。
二、首先，本件上訴人提起上訴，形式上既已具體指摘原審判決
    違反經驗法則，應認已符合民事訴訟法第436條之24第2項之
    規定，其提起上訴，即屬合法。
三、其次，即應審究其提起本件上訴有無理由，分述如下：
  (一)按對於小額程序之第一審裁判之上訴，非以其違背法令為理
    由，不得為之，民事訴訟法第436條之24第2項定有明文。而
    所謂判決違背法令，係指原判決有不適用法規或適用不當之
    情形，若僅係取捨證據、認定事實等屬於原審法院職權行使
    之事項，除有認定違法之情形外，應不生違背法令之問題，
    最高法院28年上字第1515號判例意旨足資參照。次按小額事
    件之上訴程序，不得以民事訴訟法第469條第6款之「判決不
    備理由或理由矛盾」為由，指摘原判決為違背法令，蓋小額
    訴訟程序之判決書得僅記載主文，而就當事人有爭執事項，
    僅於必要時得加註理由要領而已（民事訴訟法第436條之18
    第1項參照），是小額事件之上訴程序，自不得以「判決不
    備理由或理由矛盾」為由，指摘原判決為違背法令，此觀民
    事訴訟法第436條之32第2項僅有準用同法第468條、第469條
    第1款至第5款之規定，並無準用同法第469條第6款之規定，
    即明。查上訴人對於小額程序之第一審判決提起第二審上訴
    ，其所持上述理由，係主張原審判決有上述判決不備理由之
    違法，揆諸前揭說明，小額事件之上訴程序，不得以判決不
    備理由或理由矛盾為由，指摘原判決為違背法令，是上訴人
    之主張難認為合法。
  (二)次查，上訴人主張被上訴人任職時，未向上訴人申請加班費
    ，卻於離職後始提起本件訴訟，有違經驗法則云云。惟按經
    驗法則，乃客觀存在之法則，非當事人主觀之推測，上訴人
    未具體表明其所主張原審判決違反之經驗法則內容，徒憑己
    主觀意見，意漫事指摘，謂被上訴人於任職期間未請領加班
    費，卻於離職後始請求上訴人給付加班費有違經驗法則，顯
    非適法之小額訴訟上訴理由。
  (三)又按小額訴訟程序之當事人除有因原法院違背法令致未能提
    出者外，於第二審程序不得提出新攻擊或防禦方法，民事訴
    訟法第436條之28定有明文。蓋為貫徹小額民事程序之簡速
    性，避免因當事人於上訴程序提出新事實及證據而延滯訴訟
    ，小額事件之第二審法院原則上應按第一審之訴訟資料，審
    核其訴訟程序及判決內容有無違背法令，當事人於第一審言
    詞辯論終結前未曾提出之訴訟資料，不得再行提出。查上訴
    人於原審請求傳喚證人黃文成、簡宜長、王正舜、何明穎，
    係於原審言詞辯論終結後所提出之新攻擊防禦方法，有上訴
    人100年2月18日之民事答辯(一)暨調查證據聲請狀附卷可稽（
    見原審卷第104-106頁），且未證明係因原審法院違背法令
    致其無法提出，依前開說明，上訴人於本件小額民事事件之
    上訴程序中已不得再行提出，其聲請調查證據部分，不應准
    許。
四、綜上所述，原審判決並無上訴人所指違背法令情事，上訴人
    提起本件上訴，依其上訴意旨足認上訴為無理由，爰依民事
    訴訟法第436條之29第2款規定，不經言詞辯論，逕以判決駁
    回。
五、訴訟費用之負擔：本件上訴裁判費為新臺幣1,500元，應由
    上訴人負擔，爰確定如主文第二項所載。
六、據上論結，本件上訴無理由，依民事訴訟法第436條之32第1
    項、第2項、第449條第1項、第436條之29第2款、第436條之
    19第1項、第78條，判決如主文。
中    華    民    國    100    年    6    月    30    日
                  勞工法庭     審判長法  官  郭美杏
                                     法  官  林振芳
                                     法  官  魏式瑜
以上正本係照原本作成
本件不得再上訴。
中    華    民    國    100    年    6    月    30    日
                                     書記官   謝淑芬